

# Manuel Galiano

## Desarrollador Web Fullstack

- manuelortegagalianoegmail.com
- +34633951824
- manuelgaliano.dev

#### Sobre mi

Soy un programador web full stack apasionado y motivado con algo más de 3 años en programación, especializado en el desarrollo de aplicaciones web. Trato de estar siempre formandome sobre nuevas tecnológias y cambios en las que ya conozco para escribir siempre un código limpio y optimizado. Estoy siempre abierto a nuevos retos, que me ayuden a crecer como desarrollador.

### **Idiomas**

Español · nativo

Inglés · básico

## **Experiencia**

TriviCare Freelance -Desarrollador Web 2022-2024 https://trivicare.com

- Desarrollo de API con Laravel
- Desarrollo de ecommerce con Nuxt JS
- Desarrollo de panel de administrador con Nuxt JS
- Configuración y despliegue en servidor
- Optimización de SEO y rendimiento

Vallados Trico

Freelance – Desarrollador Web 06/2023 – 09/2023 https://valladostrico.com  Desarrollo de Landpage en multiples idiomas con Vue JS

- Configuración y despliegue en servidor
- Optimización de SEO y rendimiento
- Desarrollo de software de Facturación

#### Schrödinger Group

Desarrollador Web FullStack 2023 - Actualmente https://schrodingergroup.com

- Desarrollo web y mantenimiento
- Configuración y despliegue en servidor
- Optimización de SEO y rendimiento
- Integración de APIs
- Modelos de IA Generativa

#### **Formación**

2017	Graduado en ESO Pruebas Libres Junta de Andalucía
2021	Bootcamp FullStack Web Developer Aulab España
2022- 2024	Técnico en Sistemas Microinformáticos y Redes Medac
2024- Actualmente	Técnico Superior en Desarrollo de aplicaciones multiplataforma ILERNA

#### **Conocimientos**

Front-end

HTML, CSS, JavaScript, Vue JS, Nuxt JS, Bootstrap, Tailwind CSS, React, React Native, Wordpress

Back-end

PHP, Laravel, API, MySQL

Sistemas

Windows, Mac Os, Ubuntu, Ubuntu Server

## Metodología y herramientas

Git, Agile, SCRUM, Responsive Design, AWS, Google Cloud, Blackbaze